【裁判字號】    89,上易,3323
【裁判日期】    891031
【裁判案由】    竊佔
【裁判全文】
臺灣高等法院刑事判決                  八十九年度上易字第三三二三號
    上  訴  人  臺灣基隆地方法院檢察署檢察官
    被      告  甲○○
右上訴人因被告竊佔案件，不服臺灣基隆地方法院八十九年度易字第三五五號，中華
民國八十九年八月三日第一審判決（起訴案號：臺灣基隆地方法院檢察署八十九年度
偵字第一四八五號），提起上訴，本院判決如左：
    主  文
原判決撤銷。
甲○○共同連續意圖為自己不法之利益，而竊佔他人之不動產，處有期徒刑月。
    事  實
一、甲○○前曾於民國（下同）八十五年間，因竊佔孫淑貞所有門牌號碼基隆市○○
    街二九四巷五號房屋，經原審法院以八十五年度易字第四七八號判處拘役三十日
    確定，於八十五年九月一日執行完畢，仍不知悔改。或單獨，或與許金火（業於
    八十七年十一月十一日死亡）共同意圖為自己不法之利益，並基於概括之犯意，
    先後於（一）八十五年間前案執行完畢後，與許金火共同竊佔上開房屋，嗣經孫
    淑貞之兄乙○○於八十六年七月二十一日、八十七年三月八日分別前往該屋驅趕
    ，並釘上木板上鎖後，仍與許金火連續於各該年間撬開進入佔據居住（毀損部分
    未經告訴）。（二）許金火於八十七年十一月十一日死亡後，乙○○即於八十八
    年六月十六日前往驅趕甲○○，詎甲○○於離去後數日內又承續前開概括之犯意
    ，以同一手法進入該屋竊佔居住，經台灣基隆地方法院檢察署檢察官偵查起訴後
    ，於原審審理終結前即八十九年七月間遷出，詎於本院審理期間即八十九年八月
    間，仍以同一手法竊佔居住該屋，迄未搬離。
二、案經孫淑貞之兄乙○○告發台灣基隆地方法院檢察署檢察官偵查起訴。
    理  由
一、被告甲○○於本院審理時未到庭。然查右開事實，除於本院審理期間竊佔之行為
    外，業據被告坦承不諱，核與告發人乙○○指訴之情節相符，應堪置信。又被告
    於本院審理期間，仍以同一手法竊佔居住該屋等情，亦經告發人乙○○具狀指訴
    詳盡，復有本院以電話詢問基隆市警察局第一分局管區警員蔡建國之洽辦公務電
    話紀錄表一份附卷可稽，此部分事證亦屬明確，被告犯行洵堪認定。
二、核被告所為，係犯刑法第三百二十條第二項之竊佔罪。被告於八十七年十一月十
    一日許金火死亡前所犯數次竊佔行為，與許金火間有犯意聯絡與行為分擔，應論
    以共同正犯。其先後多次之竊佔行為，時間緊接，手段相若，犯罪構成要件相同
    ，顯係基於概括犯意反覆為之，應依連續犯之規定論以一罪，並加重其刑。被告
    於本院審理時再度竊佔前開房屋之事實，雖未據起訴，惟與起訴事實有連續犯關
    係，屬裁判上一罪基於審判不可分原則，本院自應併予審理。
三、原審因予論罪科刑，固非無見。惟查：原審就被告於本院審理期間，以同一手法
    竊佔居住該屋之事實，未及併予審酌，尚有未洽。上訴人上訴意旨，執此指摘原
    判決為不當，為有理由，自應予以撤銷改判。爰審酌被告犯罪之動機、目的、手
    段、智識程度、所生危害及犯罪後態度等一切情狀，量處如主文第二項所示之刑
    ，以示懲儆。
四、被告經合法傳喚，無正當理由不到庭，爰不待其陳述，逕行判決。
據上論斷，應依刑事訴訟法第第三百六十九條第一項前段、第二百九十九條第一項前
段、第三百六十四條、第三百七十一條，刑法第二十八條、第五十六條、第三百二十
條第一項、第二項、罰金罰鍰提高標準條例第一條前段，判決如主文。
本案經檢察官曾忠己到庭執行職務。
中    華    民    國    八十九    年      十        月      三十一    日
                          臺灣高等法院刑事第六庭
                              審判長法  官  陳  春  秋
                                    法  官  黃  賽  月
                                    法  官  高  明  哲
右正本證明與原本無異。
不得上訴。
                                    書記官  李  垂  福
中    華    民    國    八十九    年      十一      月        七        日
附錄：本案論罪科刑法條全文
刑法第三百二十條：
意圖為自己或第三人不法之所有，而竊取他人之動產者，為竊盜罪，處五年以下有期
徒刑、拘役或五百元以下罰金。
意圖為自己或第三人不法利益，而竊佔他人之不動產者，依前項之規定處斷。
前二項之未遂犯罰之。


司法院資訊處製作；財團法人民間司法改革基金會備份。
